# 求教版主：它们的分录一样吗？

提问人：jihuijun 时间：2017-05-14 09:51:30
取消在等待期的权益工具和取消职工已可行权的权益工具，它们的会计录一样吗？

回答人：chenyiwei
取消等待期内的权益工具，按加速可行权处理。而取消已可行权的权益工具，因为等待期已过，原先应确认的股份支付费用已确认完毕，所以实际上不需要作出会计处理。

提问人：jihuijun 时间：2017-05-14 23:23:36
这两种情况下回购股份的分录怎么做？

回答人：chenyiwei
如涉及限制性股票回购的，按《企业会计准则解释第 7 号》第五条规定处理。

提问人：jihuijun 时间：2017-05-15 20:34:35
请教版主，回购等待期和已可行权的权益工具的分录是怎样的。我查了相关的资料都是说法不一。

回答人：chenyiwei
准则讲解：结算时支付的款项应当作为回购该权益工具处理，即减少所有者权益。结算支付的款项高于该权益工具在回购日内在价值的部分，计入当期损益。

提问人：zhs7403 时间：2017-05-16 07:13:27
陈老师，您回复我记得是 37 号指南的。这里我有一些不理解，结算支付的款项高于该权益工具在回购日内在价值的部分，计入当期损益。在这种情况下内在价值是指什么情形，实务我基本没遇到过，不知具体说的哪一种情况。因为一般回购权益工具都是冲权益。

回答人：chenyiwei
内在价值是公允价值的模拟，即对应的标的证券公允价值与行权价之间的差额。目前在实际操作中很少见。